---
format: html
editor: visual
---

# Libro de códigos {#codebook}

## Introducción

Para el uso adecuado de la base de datos SOGEDI, recomendamos que los investigadores trabajen con el libro de códigos que se presenta a continuación. Esta sección busca facilitar el uso de la base de datos, entregando la información correspondiente a los nombres de las variables, sus etiquetas, así como también las etiquetas de las categorías de respuesta de cada variable. En primer lugar, se detallan las instrucciones de cómo utilizar el libro de códigos interactivo. En segundo lugar, se presenta el libro de códigos propiamente tal.

## Instrucciones

El Libro de Código que se presenta en la siguiente sección corresponde a una herramienta interactiva que busca presentar de manera eficiente información respecto a las variables que componen la base de datos.

El libro muestra el código de cada variable, la etiqueta asociada a la variable con la redacción del ítem, y las categorías de respuesta y códigos asociados. Estas corresponden a tres columnas del libro de códigos denominadas ***name, label*** y ***value_label***, respectivamente.

Se puede hacer uso del buscador que se encuentra al principio del libro para encontrar información de manera más rápida. También se pueden usar los buscadores por cada columna, los cuales irán filtrando los datos que contengan el término de búsqueda.

Incluimos etiquetas de variables en el Libro de Códigos y en las bases de datos. El equipo de SOGEDI las diseñó con la intención de describir brevemente el fenómeno o dimensión a medir. La redacción de la pregunta sigue a las etiquetas, incluyendo códigos y categorías de respuesta. En la construcción de la base de datos, ingresamos los códigos de respuesta como valores numéricos y las categorías de respuesta como etiquetas.

En la columna ***value_labels*** se muestran las categorías de respuesta de cada variable. No obstante, si la variable es numérica o de respuesta abierta (texto), la casilla se mostrará en blanco, ya que no hay ninguna categoría que mostrar. También puede ocurrir el caso que la variable sea numérica, pero tenga disponibles las categorías "888. No Sabe" y "999. No Responde". En estos casos sólo se visualizarán ambas categorías en el libro de código.

```{r setup, include=FALSE}
library(knitr)
knitr::opts_chunk$set(echo = F,
                      warning = F,
                      error = F, 
                      message = F) 
```

```{r packages}
if (!require("pacman")) install.packages("pacman")

pacman::p_load(tidyverse,
               here, 
               codebook)

options(scipen=999)
rm(list = ls())
```

```{r data, include=FALSE}

```
